臺灣高雄地方法院刑事判決　　　　　 100年度審易字第1141號
公　訴　人　臺灣高雄地方法院檢察署檢察官
被　　　告　柏福旺
上列被告因竊盜案件，經檢察官提起公訴（100 年度偵字第5543
號），本院合議庭裁定由受命法官獨任行簡式審判程序，判決如
下：
    主  文
柏福旺犯攜帶兇器竊盜未遂罪，處有期徒刑伍月，如易科罰金，
以新臺幣壹仟元折算壹日。
    事實及理由
一、本件犯罪事實及證據，除起訴書犯罪事實欄一、第4 至5 行
    補充更正為「持其所有客觀上對人之生命、身體具殺傷力而
    足供兇器使用之螺絲起子1 支（未扣案）」，並補充「被告
    於本院審理時之自白」為證據外，餘均引用起訴書所載（詳
    如附件） 。
二、本件被告柏福旺所犯係死刑、無期徒刑、最輕本刑為3 年以
    上有期徒刑以外之罪，其於準備程序中就被訴事實為有罪之
    陳述，經告知簡式審判程序之旨，並聽取公訴人之意見後，
    依刑事訴訟法第273 條之1 第1 項規定，進行簡式審判程序
    ；又本件之證據調查，依刑事訴訟法第273 條之2 規定，不
    受同法第159 條第1 項、第161 條之2 、第161 條之3 、第
    163 條之1 及第164 條至第170 條規定之限制，均合先敘明
    。
三、按行為後法律有變更者，適用行為時之法律。但行為後之法
    律有利於行為人者，適用最有利於行為人之法律，刑法第2
    條第1 項定有明文。查本件被告行為後，刑法第321 條業於
    民國100 年1 月26日修正公佈，於100 年1 月28日生效，修
    正後刑法第321 條增列法定刑得併科罰金刑，修正為「犯竊
    盜罪而有下列情形之一者，處6 月以上、5 年以下有期徒刑
    ，得併科新臺幣10萬元以下罰金」，且將第1 款修正為「侵
    入住宅或有人居住之建築物、船艦或隱匿其內而犯之者。」
    ，及第6 款修正為「在車站、埠頭、航空站或其他供水、陸
    、空公眾運輸之舟、車、航空機內而犯之者。」，是比較新
    舊法結果，修正後之規定較不利於被告，是應依被告行為時
    即修正前之規定，先予敘明。
四、按刑法第321 條第1 項第3 款之攜帶兇器竊盜罪，係以行為
    人攜帶兇器竊盜為其加重條件，此所謂兇器，其種類並無限
    制，凡客觀上足對人之生命、身體、安全構成威脅，具有危
    險性之兇器均屬之，且祇須行竊時攜帶此種具有危險性之兇
    器為已足，並不以攜帶之初有行兇之意圖為必要（最高法院
    79年台上字第5253號判例意旨參照）。查被告為本件竊盜犯
    行時所持用之螺絲起子1 支，業據被告於偵訊時自陳係以該
    螺絲起子撬開白鐵蓋，又該白鐵蓋係裝設於陸橋上之壁面上
    ，有現場照片4 張在卷可佐（見偵卷第16至17頁），是被告
    所持之螺絲起子，必須質地堅硬，始有可能將該白鐵蓋撬開
    ，是該螺絲起子在客觀上足對人之生命、身體安全構成威脅
    ，具有危險性，應屬兇器無訛。是核被告柏福旺所為，係犯
    修正前之刑法第321 條第1 項第3 款、第2 項之攜帶兇器竊
    盜未遂罪。被告著手於竊盜行為之實行而不遂，為未遂犯，
    應依刑法第25條第2 項規定，按既遂犯之刑度減輕其刑。
五、爰審酌被告，四肢健全，有謀生能力，不思以正當方法獲取
    財物，僅因無業、打零工，竟攜帶兇器竊取他人財物欲加以
    變賣，顯見其不知尊重他人財產上之權益，法治觀念薄弱，
    所為實屬不該；惟考量其犯後坦承犯行，且尚未得手，並參
    酌被告係教育程度國中肆業、家庭經濟狀況貧窮及其上開犯
    罪情節等一切情狀，量處如主文所示之刑及諭知易科罰金之
    折算標準，以資懲儆。至螺絲起子1 支，雖為被告所有，且
    係供本件竊盜犯行所用之物，此經被告自承在卷，然因未扣
    案，且被告於本院審理時陳稱業已丟棄，爰不予宣告沒收，
    併此敘明。
據上論斷，應依刑事訴訟法第273 條之1 、第299 條第1 項前段
、第310 條之2 、第454 條第2 項，刑法第2 條第1 項前段、第
25條第2 項、第41條第1 項，修正前刑法第321 條第1 項第3 款
、第2 項，判決如主文。
本案經檢察官李英霆到庭執行職務。
中    華    民    國   100    年    5     月    26    日
                  刑事第十庭    法  官  王靖茹
以上正本證明與原本無異。
如不服本判決應於收受判決後10日內向本院提出上訴書狀，並應
敘述具體理由。其未敘述上訴理由者，應於上訴期間屆滿後20日
內向本院補提理由書(均須按他造當事人之人數附繕本)「切勿逕
送上級法院」。
中    華    民    國   100    年    5     月    26    日
                                書記官  楊明月
附錄本案論罪科刑法條：
〈修正前中華民國刑法第321條〉
犯竊盜罪而有左列情形之一者，處6 月以上、5 年以下有期徒刑
：
一、於夜間侵入住宅或有人居住之建築物、船艦或隱匿其內而犯
    之者。
二、毀越門扇、牆垣或其他安全設備而犯之者。
三、攜帶兇器而犯之者。
四、結夥三人以上而犯之者。
五、乘火災、水災或其他災害之際而犯之者。
六、在車站或埠頭而犯之者。
前項之未遂犯罰之。
附件：
臺灣高雄地方法院檢察署檢察官起訴書
                                     100年度偵字第5543號
    被    告    柏福旺  男  53歲（民國○○年○月○○日生）
                        住高雄市○○區○○里○○街88號3
                        樓
                        國民身分證統一編號：Ｚ000000000號
上列被告因竊盜案件，業經偵查終結，認應提起公訴，茲將犯罪
事實及證據並所犯法條分敘如下：
        犯  罪  事  實
一、柏福旺意圖為自己不法之所有，於民國99年10月5 日10時10
    分許，騎乘車牌號碼OFP─318號重機車，至高雄縣大寮鄉後
    庄村（現改制為高雄市○○區○○里○○○路「成功橋」，
    持客觀上對人之生命、身體具殺傷力而足供凶器使用之螺絲
    起子1 支，正下手竊取高雄市大寮區○○○○○路燈開關白
    鐵蓋（價值新台幣6,000 元）之際，適為巡邏員警發現，柏
    福旺見狀迅即逃離現場，始未得逞，惟倉皇間將上開重機車
    遺留在橋旁，而為警循線查獲。
二、案經高雄市大寮區公所訴請高雄市政府警察局林園分局移送
    偵辦。
        證  據  並  所  犯  法  條
一、證據方法及待證事項：
┌──┬───────────┬────────────┐
│編號│    證  據  方  法    │    待  證  事  項      │
├──┼───────────┼────────────┤
│ 1  │被告柏福旺於警詢時及偵│被告自白於上揭時、地持螺│
│    │查中之供述            │絲起子1支下手竊取白鐵蓋 │
│    │                      │，尚未得手之際即為警方發│
│    │                      │現之事實                │
├──┼───────────┼────────────┤
│ 2  │告訴代理人黃識英於警詢│上開白鐵蓋係高雄市大寮區│
│    │時之指訴              │公所所有之事實          │
├──┼───────────┼────────────┤
│ 3  │照片6幀               │佐證被告如犯罪事實欄所述│
│    │                      │之犯罪事實              │
└──┴───────────┴────────────┘
二、核被告所為，係犯刑法第321條第1項第3款、第2項攜帶兇器
    竊盜未遂罪嫌。
三、依刑事訴訟法第251條第1項提起公訴。
    此  致
臺灣高雄地方法院
中    華    民    國   100    年    3     月    14    日
                              檢  察  官  楊  慶  瑞